【裁判字號】    90,訴,114
【裁判日期】    900522
【裁判案由】    清償借款
【裁判全文】
臺灣臺南地方法院民事判決  九十年度訴字第一一四號
    原      告    華南商業銀行股份有限公司
    法定代理人    乙○○
    訴訟代理人    丁○○
                  丙○○
右當事人間請求清償借款事件，本院判決如左：
    主      文
被告應連帶給付原告新台幣參佰陸拾柒萬壹仟陸佰肆拾壹元，及自民國八十九年十二
月二十日起至清償日止，按年息百分之九點一五計算之利息，暨自民國九十年一月二
十一日起至清償日止，其逾期在六個月以內者，按上開利率百分之十，逾期六個月以
上者，其超過六個月部分，按上開利率百分之二十計付之違約金。
訴訟費用由被告連帶負擔。
本判決於原告以新臺幣壹佰貳拾貳萬肆仟元為被告供擔保後，得假執行。
    事      實
甲、原告方面：
一、聲明：如主文第一項所示，並陳明願供擔保，請准宣告假執行。
二、陳述：
（一）被告展雄機械工業有限公司（以下簡稱展雄公司）邀同被告甲○○、丙○○為
      連帶保證人，於附表所示「借款日期」分別向原告借得如附表「借款金額」欄
      所示金額，其「借款到期日」各如附表所示。約定借款到期本金一次償還，利
      率均按原告銀行基本放款利率加年息百分之一點三，按月付息，遲延給付本金
      或利息時，除仍按上開利率計息，其逾期在六個月以內部分，按上開利率百分
      之十，逾期超過六個月以上部分，另按上開利率百分之二十計付違約金。並約
      定如有授信約定書第五條第一款任何一宗債務不依約清償本金利息時，視為全
      部到期。
（二）惟被告展雄公司於借款到期後，邀原連帶保證人即被告甲○○、丙○○提出增
      補契約，將原借款展期到如附表所示「展期後到期日」欄所示之日期，詎被告
      展雄公司自八十九年十二月二十日起即未依約清償本金及利息，原告銀行基本
      放款利率自九十年二月起調降為年息百分之七點八五，因之本件利率為年息百
      分之九點一五，尚欠「債權本金」各如附表所示，合計尚欠本金三百六十七萬
      一千六百四十一元，依授信約定書第五條約定即喪失期限利益，全部借款視為
      全部到期，被告甲○○、丙○○為連帶保證人自應負連帶清償責任。
（三）被告戊○○於八十二年八月二十八日出具保證書，連帶保證展雄公司對原告現
      在（包括過去所負現在尚未清償）及將來所負之借款、票款：：、損害賠償等
      及其他一切債務以二千萬元為限額，保證人即被告戊○○負連帶清償之責任。
      被告展雄公司尚有如附表「債權本金」欄所示金額未清償，被告戊○○為連帶
      保證人自應負連帶清償責任。
（四）原告爰依消費借貸契約及連帶保證契約之法律關係，請求被告應連帶給付原告
      三百六十七萬一千六百四十一元，及自八十九年十二月二十日起至清償日止，
      按年息百分之九點一五計算之利息，及自九十年一月二十一日起至清償日止，
      其逾期在六個月以內者，按上開利率百分之十，逾期六個月以上者，其超過六
      個月部分，按上開利率百分之二十計付之違約金。
三、證據：提出借據影本五件、授信約定書影本四件、增補契約影本十件、保證書影
    本一件、查詢單一件、放款利率表影本八件、轉帳支出傳票影本十五件、收入傳
    票影本十五件。
乙、被告方面：
    被告均未於言詞辯論期日到場，亦未提出書狀作何聲明或陳述。
    理      由
甲、程序方面：
    本件被告均未於言詞辯論期日到場，核均無民事訴訟法第三百八十六條所列各款
    情形，爰依原告之聲請，由其一造辯論而為判決。
乙、得心證之理由：
一、本件原告主張被告展雄公司邀同被告甲○○、丙○○為連帶保證人，於附表所示
    「借款日期」分別向原告借得如附「借款金額」欄所示金額，其「借款到期日」
    各如附表所示。約定借款到期本金一次償還，利率均按原告銀行基本放款利率加
    年息百分之一點三，按月付息，遲延給付本金或利息時，除仍按上開利率計息，
    其逾期在六個月以內部分，按上開利率百分之十，逾期超過六個月以上部分，另
    按上開利率百分之二十計付違約金。並約定如有授信約定書第五條第一款任何一
    宗債務不依約清償本金利息時，視為全部到期。惟被告展雄公司於借款到期後，
    邀原連帶保證人即被告甲○○、丙○○提出增補契約，將原借款展期到如附表所
    示「展期後到期日」欄所示之日期，詎被告展雄公司自八十九年十二月二十日起
    即未依約清償本金及利息，原告銀行基本放款利率自九十年二月起調降為年息百
    分之七點八五，因之本件利率為年息百分之九點一五，尚欠「債權本金」各如附
    表所示，合計尚欠本金三百六十七萬一千六百四十一元，依授信約定書第五條約
    定即喪失期限利益，全部借款視為全部到期，被告甲○○、丙○○為連帶保證人
    自應負連帶清償責任。被告戊○○於八十二年八月二十八日出據保證書，連帶保
    證展雄公司對原告現在（包括過去所負現在尚未清償）及將來所負之借款、票款
    ：：、損害賠償等及其他一切債務以二千萬元為限額，保證人即被告戊○○負連
    帶清償之責任。被告展雄公司尚有如附表「債權本金」欄所示金額未清償，被告
    戊○○為連帶保證人自應負連帶清償責任之事實，業據原告提出借據、授信約定
    書、增補契約、保證書、查詢單、放款利率表、轉帳支出傳票、收入傳票為證，
    核屬相符，自堪信原告之主張為真實。被告均受合法通知後，並未到場或具狀抗
    辯以供本院斟酌，本院自無從為其有利之認定。
二、從而，原告依消費借貸契約及連帶保證契約之法律關係，請求被告連帶給付原告
    三百六十七萬一千六百四十一元，及自八十九年十二月二十日起至清償日止，按
    年息百分之九點一五計算之利息，及自九十年一月二十一日起至清償日止，其逾
    期在六個月以內者，按上開利率百分之十，逾期六個月以上者，其超過六個月部
    分，按上開利率百分之二十計付之違約金，洵屬有據，應予准許。
三、原告陳明願供擔保，聲請宣告假執行，經核無不合，爰酌定相當擔保金額准許之
    。
據上論結，本件原告之訴為有理由，依民事訴訟法第三百八十五條第一項前段、第八
十五條第二項、第三百九十條第二項，判決如主文。
中      華      民      國    九十      年      五      月     二十二   日
                                臺灣臺南地方法院民事第三庭
~B法      官  鄭  彩  鳳
右為正本係照原本作成
如對本判決上訴，須於判決送達後廿日內向本院提出上訴狀
中      華      民      國    九十      年      五      月     二十二   日
~B法院書記官  陳  靜  娟
~F0
~T40
┌────────────────────────────────────────────┐
│附表                                                                                    │
├──┬───────┬───────┬───────┬───────┬─────────┤
│    │債  權  本  金│借  款  金  額│借  款  日  期│借 款 到 期 日│展 期 後 到 期  日│
│編號│  （新台幣）  │（新台幣）    │              │              │                  │
├──┼───────┼───────┼───────┼───────┼─────────┤
│一  │柒拾萬肆仟陸佰│壹佰萬元      │民國八十八年四│民國八十八年十│民國八十九年九月三│
│    │肆拾壹元      │              │月八日        │月二日        │十日              │
├──┼───────┼───────┼───────┼───────┼─────────┤
│二  │陸拾玖萬元    │陸拾玖萬元    │民國八十八年五│民國八十八年十│民國八十九年十一月│
│    │              │              │月十日        │一月十日      │十日              │
├──┼───────┼───────┼───────┼───────┼─────────┤
│三  │柒拾萬元      │柒拾萬元      │民國八十八年九│民國八十九年三│民國九十年三月十七│
│    │              │              │月三十日      │月十八日      │日                │
├──┼───────┼───────┼───────┼───────┼─────────┤
│四  │壹佰萬元      │壹佰萬元      │民國八十八年九│民國八十九年三│民國九十年三月十六│
│    │              │              │月三十日      │月十七日      │日                │
├──┼───────┼───────┼───────┼───────┼─────────┤
│五  │伍拾柒萬柒仟元│壹佰萬元      │民國八十八年九│民國八十九年三│民國九十年三月二十│
│    │              │              │月三十日      │月二十三日    │二日              │
├──┴───────┴───────┴───────┴───────┴─────────┤
│右借款債權本金合計為參佰陸拾柒萬壹仟陸佰肆拾壹元                                        │
└────────────────────────────────────────────┘


司法院資訊處製作；財團法人民間司法改革基金會備份。
